臺灣桃園地方法院小額民事判決
110年度壢小字第1876號
原      告  尚鴻誠  

訴訟代理人  莊秉軒  
被      告  謝品涵  



訴訟代理人  廖宣任  
上列當事人間請求損害賠償事件，本院於民國111年5月17日言詞
辯論終結，判決如下：
    主    文
一、原告之訴及假執行之聲請均駁回。
二、訴訟費用新臺幣壹仟元由原告負擔。
    理 由 要 領
一、本件依民事訴訟法第436條之18第1項規定，除下列理由要領
    外，僅記載主文，其餘省略。
二、原告主張：被告於民國108年8月29日18時6分許，駕駛訴外
    人廖宣任所有之車牌號碼0000-00號自用小客車（下稱肇事
    車輛），於桃園市○○區○○○路○段000號竹風青庭社區地下停
    車場車道處，因未依規定使用頭燈、未遵守號誌燈及未注意
    車前狀況之過失，不慎撞擊由原告駕駛、訴外人葉芷吟所有
    之車牌號碼0000-00號自用小客車（下稱系爭車輛，原告並
    自訴外人葉芷吟處受讓系爭車輛之損害賠償請求權），致系
    爭車輛受損（下稱本件事故），原告因而支出系爭車輛修理
    費新臺幣（下同）32,400元及受有3天半之薪資損失8,750元
    (本件事故當日半日、開庭2日，每日工資以2,500元計算)等
    損害。爰依侵權行為之法律關係提起本件訴訟等語。並聲明
    ：（一）被告應給付原告41,150元，及自起訴狀繕本送達翌
    日起至清償日止，按年利率5％計算之利息。（二）願供擔保
    請准宣告假執行。　
三、被告則以：原告無法舉證伊於本件事故有過失，自難請求損
    害賠償，原告亦未舉證其因本件事故受有身體或健康之損害
    ，則就原告主張因請假薪資損失，被告無庸負賠償責任；又
    原告提出之估價單總金額為26,400元，非如原告起訴狀所主
    張之32,400元；且縱使被告有過失，然原告既屬轉彎車又屬
    下坡車，理應減速慢行並禮讓上坡車輛，卻疏未減速及未注
    意車前狀況而致發生本件事故，故認為原告與有過失。另肇
    事車輛亦因本件事故受損，被告因而支出維修費29,529元（
    含工資及烤漆18,239元、零件11,290元），並已自廖宣任處
    受讓肇事車輛之損害賠償請求權，故對原告所請求之費用主
    張抵銷。並聲明：原告之訴駁回。　　
四、是依上揭規定，以下僅就（一）被告是否應負損害賠償責任
    ？（二）原告是否與有過失？（三）原告得請求賠償之金額
    若干？（四）被告得主張抵銷之數額若干？記載理由要領如
    下：
（一）被告是否應負損害賠償責任？
　　1.按當事人主張有利於己之事實者，就其事實有舉證之責任
      ，民事訴訟法第277條前段有明文規定。次按因故意或過
      失，不法侵害他人之權利者，負損害賠償責任；汽車、機
      車或其他非依軌道行駛之動力車輛，在使用中加損害於他
      人者，駕駛人應賠償因此所生之損害，但於防止損害之發
      生，已盡相當之注意者，不在此限，民法第184條第1 項
      前段、第191條之2分別定有明文。揆諸民法第191條之2 
      規定，本條但書係專為非依軌道行駛之動力車輛在使用中
      駕駛人之責任而為舉證責任倒置之規定，故凡動力車輛在
      使用中加損害於他人者，由法律推定駕駛人侵害他人之行
      為係出於過失，除駕駛人已於防止損害之發生盡相當之注
      意外，即應依民法第191條之2規定賠償被害人所受損害。
　　2.經查，原告主張之事實，除被告是否有過失及應賠償之金
      額外，業據其提出與其所述相符之道路交通事故當事人登
      記聯單、竹風青庭社區管理委員會住戶爭議協調會議紀錄
      、估價單、現場照片等件為證（見本院卷第5頁至第7頁、
      第18至21頁），此部分之事實，堪以認定。復經本院於11
      1年3月24日當庭勘驗原告所提行車紀錄器及被告所提車道
      轉角監視器之錄影光碟，勘驗內容如附件一、二所示，依
      勘驗之結果，可知系爭車輛之行向燈號顯示為綠燈，而於
      車道轉角處有一凸面鏡且位於肇事車輛左側，被告駕駛肇
      事車輛上坡時，如往凸面鏡處看，應可看見系爭車輛，惟
      其因未注意轉角凸面鏡畫面、車前狀況及採取必要之安全
      措施，致系爭車輛閃避不及而肇生本件事故，其行為自有
      過失。又被告並未舉證證明其就防止損害之發生盡相當之
      注意，依前揭說明，被告自應就本件事故負損害賠償責任
      。
（二）原告是否與有過失？　　
　　1.按損害之發生或擴大，被害人與有過失者，法院得減輕賠
      償金額，或免除之，民法第217條第1項定有明文。次按汽
      車行駛時，駕駛人應注意車前狀況及兩車並行之間隔，並
      隨時採取必要之安全措施，道路交通安全規則第94條第3
      項前段亦有明文。
　　2.觀諸行車紀錄器、監視器錄影畫面及勘驗筆錄，可知系爭
      車輛行駛至車道轉角處前時，其車頭已左偏而未靠右側行
      駛，而肇事車輛之車頭已從其左前方下坡處駛出，原告自
      凸面鏡或自車頭方向應可發現肇事車輛，而依當時停車場
      車道內有照明，路面乾燥無缺陷亦無障礙物，視距良好等
      一切情狀，有現場照片在卷足憑（見本院卷第18至21頁）
      ，並無不能注意之情事，然原告疏未注意，仍持續向前行
      駛且並未採取必要之安全措施，致肇事車輛甫轉彎即與系
      爭車輛發生碰撞，足見原告就本件事故與有過失。本院斟
      酌本件事故發生時雙方各項情狀，認本件事故之發生，兩
      造應各負擔50%之過失責任。
（三）原告得請求賠償之金額若干？
　　1.系爭車輛修理費部分：
　　　按物被毀損時，被害人除得依民法第196條請求賠償外，
      並不排除民法第213條至第215條之適用。又依民法第196
      條請求賠償物被毀損所減少之價額，得以修復費用為估定
      之標準，但以必要者為限（例如︰修理材料以新品換舊品
      ，應予折舊），此有最高法院77年度第9次民事庭會議決
      議可資參照。經查系爭車輛修理費用為32,400元（含工資
      及烤漆15,600元、零件折舊前16,800元），有估價單在卷
      可證（見本院卷第7頁）。而原告既係以新零件替代舊零
      件，自應就零件費用計算並扣除折舊，始屬公平。依行政
      院所頒固定資產耐用年數表及固定資產折舊率之規定，系
      爭車輛之耐用年數為5年，依定率遞減法每年折舊1000分
      之369，其最後一年之折舊額，加歷年折舊累積額，總和
      不得超過該資產成本原額之10分之9之計算方法。查系爭
      車輛出廠日為94年3月，有公路監理電子閘門查詢結果附
      卷可參(見個資卷)，迄本件事故發生時即108年8月29日，
      已使用逾5年，則零件16,800元扣除折舊後之修復費用估
      定為1,680元（計算式：16,800×0.1＝1,680元），加計工
      資及烤漆15,600元，合計為17,280元。
　　2.薪資損失部分：　　
　　　原告固主張其因本件事故而受有薪資損失8,750元云云。
      惟查，本件事故係發生於18時許，屬於一般下班時間，而
      系爭車輛當時亦係返回原告居住之社區，堪認斯時原告已
      下班，事故當日即無受有薪資損失；而原告主張因開庭請
      假受有之薪資損失，核屬其行使公民訴訟權利所需負擔之
      成本，尚難認與被告之侵權行為有相當因果關係，是原告
      薪資損失之請求洵屬無據，應予駁回。
　　3.是以，前開原告得請求之費用合計為17,280元，復依兩造
      肇事責任比例計算，原告得請求被告給付之費用應為8,64
      0元（計算式：17,280元×0.5＝8,640元）。　
（四）被告得主張抵銷之數額若干？　　　　　　
    1.按二人互負債務，而其給付種類相同，並均屆清償期者，
      各得以其債務，與他方之債務，互為抵銷。民法第334條
      第1項本文定有明文。
　　2.經查，原告既對本件事故與有過失，其對肇事車輛之損害
      亦構成侵權行為責任，而應負擔損害賠償責任，故被告以
      肇事車輛之修繕費用主張抵銷，自屬有據；又肇事車輛之
      修繕費用共計29,529元（含工資及烤漆18,239元、零件折
      舊前11,290元），有估價單在卷可證（見本院卷第35頁）
      。而原告既係以新零件替代舊零件，自應就零件費用計算
      並扣除折舊，始屬公平。次查，肇事車輛出廠日為101年1
      0月，有公路監理電子閘門查詢結果附卷可參(見個資卷)
      ，迄本件事故發生時即108年8月29日，已使用逾5年，則
      零件11,290元扣除折舊後之修復費用估定為1,129元（計
      算式：11,290×0.1＝1,129元），加計工資及烤漆18,239元
      ，復以原告之肇事責任比例計算，被告得主張抵銷之修繕
      費用應為9,684元【計算式：（18,239＋1,129）×0.5＝9,68
      4元】；被告並以此金額對原告前開8,640元之請求主張抵
      銷，兩相抵銷後，原告已無餘額，是以，原告所提本件請
      求，即無理由，應予駁回。又原告之訴既經駁回，其假執
      行之聲請即失所附麗，應併予駁回。
中　　華　　民　　國　　111 　年　　5 　　月　　 31 　日
                  中壢簡易庭      法  官  張博鈞
以上為正本係照原本作成。
如不服本判決，應於送達後20日內，向本院提出上訴狀並表明上
訴理由，如於本判決宣示後送達前提起上訴者，應於判決送達後
20日內補提上訴理由書（須附繕本）。
如委任律師提起上訴者，應一併繳納上訴審裁判費。
中　　華　　民　　國　　111 　年　　5 　　月　　 31 　日
                                  書記官  張季容
附錄：
一、民事訴訟法第436條之24第2項：
    對於小額程序之第一審裁判上訴或抗告，非以其違背法令為
    理由，不得為之。
二、民事訴訟法第436條之25：
    上訴狀內應記載上訴理由，表明下列各款事項：
    （一）原判決所違背之法令及其具體內容。
    （二）依訴訟資料可認為原判決有違背法令之具體事實。
三、民事訴訟法第471 條第1 項：（依同法第436 條之32第2 項
    規定於小額事件之上訴程式準用之）上訴狀內未表明上訴理
    由者，上訴人應於提起上訴後20日內，提出理由書於原第二
    審法院；未提出者，毌庸命其補正，由原第二審法院以裁定
    駁回之。 　　　　　　　　　　　　　　　　　　
附件一：
檔案名稱：附件7-1系爭車輛行車紀錄器.mp4 00：00影片開始 畫面左下方顯示時間為0000-00-00 00:57:38 錄影畫面時間17：06：27  此時原告汽車行駛至大樓停車場入口處。 錄影畫面時間17：06：29 原告汽車行駛至停車場車道轉角處前方，前方號誌右側顯示為綠燈，左側顯示為黃色讀秒器，被告汽車車頭亦從車道轉角處出現(即於原告汽車左前方出現) 。此時天色明亮，車道上方亦有日光燈照明。 錄影畫面時間17：06：30 此時原告汽車持續向前行駛，前方號誌右側仍顯示為綠燈，被告汽車亦持續沿著轉角向右轉彎，兩車間之距離逐漸縮短。 錄影畫面時間17：06：31 此時原告汽車持續向前行駛，前方號誌右側仍維持綠燈，被告汽車亦持續向右轉彎，雙方車輛互相迎面而來至錄影畫面結束。 
附件二：
檔案名稱：宣任影片.mp4；錄影位置：車道轉角監視器 00：00影片開始 畫面右上方顯示時間為2019/08/29  18：06：52此時有一台藍 色汽車從車道路口駛入。 錄影畫面時間18：07：00  此時被告汽車從畫面右方出現，並持續向前行駛(由下坡往上坡行駛)。 錄影畫面時間18：07：04  此時原告汽車從畫面左上角出現，並持續向前移動；被告汽車亦持續向前移動(爬坡中)。 錄影畫面時間18：07：06 此時被告汽車行駛至車道轉角處並沿著轉角開始右轉，原告汽車則行駛至車道路口前。 錄影畫面時間18：07：06 此時原告汽車持續向前移動且車頭往左偏，被告汽車則持續右轉並行駛至上坡處即原告汽車左前方。 錄影畫面時間18：07：07 此時雙方車輛發生碰撞(原告汽車車頭左前方與被告汽車車頭正前方發生碰撞)。 錄影畫面時間18:07:08  原告汽車於發生碰撞後仍向前移動，雙方車輛碰撞後約1秒後方才靜止。另雙方車輛於錄影期間內均未開啟頭燈，且於錄影期間內車道光線充足。